# 固定资产-房屋建筑物审计

提问人：yangruihong 时间：2019-05-06 13:51:03
审计新手，请教各位老师：被审计单位账上有一固定资产-商用房（独栋楼），1993 年购买，签订了购买协议，并于 1993 年支付 50% 购房款，后一直荒废，该处房产目前仍处于毛坯状态，未支付剩余购房款，未能办理房产证，尚处于闲置状态。账务上，入了固定资产，5% 残值率，以前年度计提过减值，目前仍延续以前年度方式计提折旧，由于年度久远，只能查到 10 年以后的账，看到的就是该房产计提减值以后每年计提折旧的账，以前年度的账财务人员也无法提供。
针对该事项，账务处理上是否应该入固定资产（我认为未达到预定可使用状态，归属在建工程）？已经入账这么多年了，根据目前状况，应该如何处理？
后期要怎样处理，才可以使的该资产得以合理使用？谢谢！

回答人：chenyiwei
建议：
1 、了解该房屋目前状态，确定是否已经正式移交，确定是否应确认为被审计单位的资产，还是继续以预付购房款（其他非流动资产）的形式挂账；
2 、了解该房屋的权属状况，确定办理权证是否存在明显的法律障碍，对原合同约定的剩余未付款项的后续处理问题，一并获取律师的法律专业意见；
3 、考虑其主体结构是否已经完工，如果现在要重新启用是否还需要进行重大的结构性改造，以确定是否满足转固条件；
4 、如果满足转固条件的，则应单独就已完成的主体结构转固，并计提折旧；
同时，不论是否满足转固条件，期末均应关注其减值问题。